ACORDAO-COMPLETO-2374822

ACÓRDÃO DE RELAÇÃO

ACÓRDÃO DE RELAÇÃO 2345/2019 ATA 38/2019 - PLENÁRIO

Acórdão 2345/2019-TCU-Plenário
Vistos, relacionados e discutidos estes autos, que versam sobre recurso de revisão interposto pela Construtora Sayonara Ltda. contra o Acórdão 740/2016-TCU-Plenário (peça 117) ;
Considerando que a recorrente limitou-se a invocar a interposição de recurso de revisão, sem satisfazer os requisitos da referida espécie recursal, estabelecidos no art. 35 da Lei 8.443/1992;
Os Ministros do Tribunal de Contas da União, reunidos em Sessão do Plenário, ACORDAM, ante as razões expostas pelo Relator, por unanimidade, em não conhecer do recurso de revisão interposto pela Construtora Sayonara Ltda., por não atender aos requisitos específicos de admissibilidade, nos termos do artigo 35 da Lei 8.443/1992, c/c artigo 288 do Regimento Interno do TCU, dando ciência desta decisão à recorrente, sem prejuízo do esclarecimento abaixo, de acordo com os pareceres emitidos nos autos:
1. Processo TC-Processo 006.175/2013-9 (TOMADA DE CONTAS ESPECIAL) 
	1.1. Apensos: Processo 036.058/2012-2 (RELATÓRIO DE AUDITORIA) 
	1.2. Responsáveis: Andrea Vasconcelos Silva (XXX.151.373-XX) ; Carlos Augusto Morais Ferreira Gomes (XXX.304.933-XX) ; Carlos Evandro Gomes da Rocha (XXX.034.103-XX) ; Cenpel - Centro Norte Projetos e Empreendimentos Ltda - Me (05.502.041/0001-08) ; Cicera Marciana Goncalves Lo (XXX.206.613-XX) ; Clecia do Nascimento Mendonça (XXX.815.213-XX) ; Construtora Nautica Comercio e Servicos Ltda - Me (06.132.452/0001-03) ; Construtora Sayonara Ltda (07.995.496/0001-20) ; Elizangela Silva de Mesquita (XXX.938.183-XX) ; Jorge Stênio Macedo Osterno (XXX.725.803-XX) ; Jose Grijalma Rocha Silva (XXX.671.103-XX) ; Jose Monteiro do Nascimento (XXX.700.533-XX) ; Kazumy Freire Miura (XXX.930.523-XX) ; Marcus Venicius Soeiro Osterno (XXX.344.383-XX) ; Maria Deijacira Silva (XXX.133.403-XX) ; Maria Socorro Vasconcelos Silva (XXX.369.823-XX) ; Niagara Locacao e Servicos de Limpeza Ltda - Me (07.261.273/0001-39) 
	1.3. Recorrente: Construtora Sayonara Ltda (07.995.496/0001-20) 
	1.4. Órgão/Entidade: Prefeitura Municipal de Marco - CE
	1.5. Relator: Ministro Walton Alencar Rodrigues
	1.6. Representante do Ministério Público: Procurador Sergio Ricardo Costa Caribé
	1.7. Relator da deliberação recorrida: Ministro-Substituto Augusto Sherman Cavalcanti
	1.8. Unidades Técnicas: Secretaria de Recursos (SERUR) ; Secretaria de Controle Externo de Tomada de Contas Especial (SecexTCE) .
	1.9. Representação legal: Pedro Carlos dos Santos Botelho (39429/OAB-CE) e outros, representando Kazumy Freire Miura e Construtora Sayonara Ltda.; Renata Albuquerque Rebouças (10153/OAB-CE) e outros, representando Niagara Locacao e Servicos de Limpeza Ltda. - Me, Tania Cristina Brito Mendonça e Maria Deijacira Silva; Wilson da Silva Vicentino (12844/OAB-CE) e outros, representando Andrea Vasconcelos Silva, Elizangela Silva de Mesquita, Maria Socorro Vasconcelos Silva e Jorge Stênio Macedo Osterno; Leonardo Roberto Oliveira de Vasconcelos (18185/OAB-CE) e outros, representando Cenpel - Centro Norte Projetos e Empreendimentos Ltda. - Me e Cicera Marciana Goncalves Lo. 
1.10. esclarecer à recorrente que os critérios utilizados pelo Tribunal para atualização de débitos estão definidos no Acórdão 1603/2011-TCU-Plenário, com nova redação dada pelo Acórdão 1247/2012-TCU-Plenário, e que a emissão do demonstrativo de débito, com a incidência dos referidos critérios, pode ser feita por meio do Portal do TCU (https://portal.tcu.gov.br/sistema-atualizacao-de-debito/) .

Prefeitura Municipal de Marco - CE

Andrea Vasconcelos Silva (XXX.151.373-XX); Carlos Augusto Morais Ferreira Gomes (XXX.304.933-XX); Carlos Evandro Gomes da Rocha (XXX.034.103-XX); Cenpel - Centro Norte Projetos e Empreendimentos Ltda - Me (05.502.041/0001-08); Cicera Marciana Goncalves Lo (XXX.206.613-XX); Clecia do Nascimento Mendonça (XXX.815.213-XX); Construtora Nautica Comercio e Servicos Ltda - Me (06.132.452/0001-03); Construtora Sayonara Ltda (07.995.496/0001-20); Elizangela Silva de Mesquita (XXX.938.183-XX); Jorge Stênio Macedo Osterno (XXX.725.803-XX); Jose Grijalma Rocha Silva (XXX.671.103-XX); Jose Monteiro do Nascimento (XXX.700.533-XX); Kazumy Freire Miura (XXX.930.523-XX); Marcus Venicius Soeiro Osterno (XXX.344.383-XX); Maria Deijacira Silva (XXX.133.403-XX); Maria Socorro Vasconcelos Silva (XXX.369.823-XX); Niagara Locacao e Servicos de Limpeza Ltda - Me (07.261.273/0001-39)

Kazumy Freire Miura

WALTON ALENCAR RODRIGUES

Procurador Sergio Ricardo Costa Caribé

TOMADA DE CONTAS ESPECIAL (TCE)

Secretaria de Recursos (SERUR); Secretaria de Controle Externo de Tomada de Contas Especial (SecexTCE).